【裁判字號】    98,交易,755
【裁判日期】    981230
【裁判案由】    公共危險等
【裁判全文】
臺灣臺北地方法院刑事判決             98年度交易字第755號
公  訴  人  臺灣臺北地方法院檢察署檢察官
被      告  乙○○
上列被告因公共危險等案件，經檢察官提起公訴（98年度調偵字
第1265號、98年度偵字第28073號），本院判決如下：
    主  文
乙○○服用酒類，不能安全駕駛動力交通工具而駕駛，處有期徒
刑貳月，如易科罰金，以新臺幣壹仟元折算壹日。
被訴過失傷害部分不受理。
    事  實
一、乙○○前因酒後駕車之公共危險案件，經本院於民國97年9
    月15日判處拘役20日確定，並於97年11月16日執行完畢。詎
    仍不知悔改，於98年8月22日上午8時至10 時許，在臺北縣
    三重市友人機車行，獨自飲用啤酒等酒類後，已達不能安全
    駕駛動力交通工具之程度，竟猶於同日上午11時35分許，駕
    駛車牌號碼ALW-565號重型機車，沿臺北市○○路○段由西
    往東方向行駛，途經辛亥路三段330號前，與騎乘車牌號碼
    ITV-098重型機車，正由臺北市立第二殯儀館門口由南往北
    穿越辛亥路之葉淼鐘發生撞擊，嗣員警據報前往，於同日中
    午12時31分對乙○○施以呼氣測試，測得其呼氣酒精濃度高
    達每公升0.44毫克。
二、案經葉淼鐘訴由臺灣臺北地方法院檢察署暨臺北市政府警察
    局大安分局報告臺灣臺北地方法院檢察署檢察官偵查起訴。
    理  由
壹、有罪部分：
甲、程序部分：
一、本件為刑事訴訟法第376 條第1 、2 款所列案件，依同法第
    284 條之1前段規定，由法官1人獨任審判，合先敘明。
二、(一)按被告以外之人於審判外之言詞或書面陳述，除法律有規
      定者外，不得作為證據。又被告以外之人於審判外之陳述
      ，雖不符前4 條之規定，而經當事人於審判程序同意作為
      證據，法院審酌該言詞陳述或書面陳述作成時之情況，認
      為適當者，亦得為證據，刑事訴訟法第159條第1項、第
      159條之5第1項定有明文。
    (二)告訴人葉淼鐘之警詢及檢察官訊問筆錄、酒精濃度測定表
      、臺北市政府警察局舉發違反道路交通管理事件通知單、
      刑法第185條之3案件測試觀察紀錄表、酒後駕車生理平衡
      檢測表各1紙，均為被告乙○○以外之人於審判外之言詞
      及書面陳述，惟被告及檢察官已於本院審理時，表示同意
      作為證據，本院揆諸前開法條規定，並審酌前開言詞及書
      面陳述作成時之情況，認為適當，自得作為證據，合先敘
      明。
乙、實體部分：
一、上開犯罪事實，業據被告於本院審理中坦承不諱，核與告訴
    人於警詢及檢察官訊問時指述情節相符，並有酒精濃度測定
    表、臺北市政府警察局舉發違反道路交通管理事件通知單影
    本、刑法第185條之3案件測試觀察紀錄表、酒後駕車生理平
    衡檢測表各1紙附卷可憑，堪認被告自白與事實相符，本案
    事證明確，被告犯行堪以認定，應依法論科。
二、論罪科刑之理由：
    (一)核被告所為，係犯刑法第185條之3服用酒類不能安全駕駛
      動力交通工具罪。
    (二)爰審酌被告前因酒後駕車之公共危險案件，經本院於97年
      9月15日判處拘役20日確定，並於97年11月16日執行完畢
      ，有臺灣高等法院被告前案紀錄表1份在卷可憑，其竟未
      記取教訓，未及一年即再度飲酒後，酒精濃度高達0.44毫
      克，已不能安全駕駛動力交通工具之程度，仍罔顧用路人
      車道路交通安全，猶執意騎乘機車上路，甚且發生車禍等
      犯罪之動機、目的、手段等一切情狀，量處如主文所示之
      刑，並諭知易科罰金之折算標準。
貳、公訴不受理部分：
甲、公訴意旨略以：被告於98年8月22日上午8時至10時許，飲酒
    後已達不能安全駕駛動力交通工具之程度，竟於同日上午11
    時35分許，駕駛車牌號碼ALW-565號重型機車，沿臺北市○
    ○路○段由西往東方向行駛，途經辛亥路三段330號前，本
    應隨時注意車前狀況，並採取必要之安全措施，而依當時情
    況並無不能注意之情事，竟因酒醉注意力無法集中，疏未注
    意前方由告訴人所騎乘之車牌號碼ITV-098重型機車，正由
    臺北市立第二殯儀館門口由南往北穿越辛亥路，仍直駛向前
    ，致其機車車頭直接撞擊告訴人之車身，告訴人因而人車倒
    地，受有左側股骨幹閉鎖性骨折之傷害，因認被告涉有刑法
    第284條第1項之過失傷害罪嫌等語。
乙、按案件有下列情形之一者，應諭知不受理之判決：一起訴之
    程序違背規定者；又法院諭知不受理之判決，得不經言詞辯
    論為之，刑事訴訟法第303 條第1 款、第307 條定有明文。
丙、查本件告訴人於檢察官98年12月18日起訴前之98年12月11日
    已具狀撤回告訴，此有臺灣臺北地方法院檢察署98年12月18
    日甲○玲日98調偵1265字第11823號函及其上所蓋本院收文
    章（本院卷第3頁）、聲請撤回告訴狀及其上所蓋臺灣臺北
    地方法院檢察署收文章（98年度偵字第28073號卷第4頁）、
    本院公務電話紀錄（本院卷第11頁）各1紙附卷可稽。是告
    訴人於檢察官起訴前已撤回告訴，其起訴程序違背規定，依
    照上開法文規定，爰不經言詞辯論，逕為不受理之判決。
、據上論斷，應依刑事訴訟法第284條之1、第299條第1項前段
    、第303條第1款、第307條，刑法第185條之3、第41條第1項
    前段，判決如主文。
本案公共危險部分經檢察官徐則賢到庭執行職務。
中    華    民    國    98    年    12    月    30    日
                  刑事第十三庭  法  官  李貞瑩
以上正本證明與原本無異。
如不服本判決應於收受送達後10日內向本院提出上訴書狀，並應
敘述具體理由；其未敘述上訴理由者，應於上訴期間屆滿後20日
內向本院補提理由書（均須按他造當事人之人數附繕）「切勿逕
送上級法院」。
                                書記官  陳鳳瀴
中    華    民    國    98    年    12    月    30    日
附錄本案論罪科刑法條全文
中華民國刑法第185條之3
服用毒品、麻醉藥品、酒類或其他相類之物，不能安全駕駛動力
交通工具而駕駛者，處1年以下有期徒刑、拘役或科或併科15 萬
元以下罰金。

司法院資訊處製作；財團法人民間司法改革基金會備份。
